# [ 求助 ]chenyiwei陈老师好，求助处置其他权益工具投资母公司股权的会计处理

提问人：stacyli 时间：2021-08-05 08:05:07
陈老师，望百忙之中帮忙解答下如下问题，非常非常感谢！@chenyiwei
背景：A公司拟处置全资子公司B公司股权（处置后不在合并范围内），B公司是个壳公司，账面资产仅有货币资金和C公司股权（分类在其他权益工具投资科目）。思路一：C公司股权在B公司账面上相当于是一个资产，我处置B公司股权到出表，合并层面上是可以确认当期处置损益的。思路二：B公司只是个壳公司，实质上还是处置其他权益工具（C公司股权），合并层面上相应的处置损益应进到留存收益，不体现为当期损益。陈老师 ，帮我看下哪种思路是正确的？？谢谢

回答人：chenyiwei
应采用第二种观点。合并报表层面的处理效果与B直接处置对C公司股权投资的效果一致。

提问人：stacyli 时间：2021-08-09 11:35:00
谢谢老师，我想继续问下，那如果B不是壳公司，是个有主要业务的子公司，那处置B公司股权出表，合并层面的处置损益我是全算，还是要把处置损益再拆分多少是处置其他权益工具-C股权（这部分进留存），多少是处置其他业务产生的损益（这部分进当期）？如果要拆分，是如何拆分，按处置时候其他权益工具占净资产的比例来拆嘛？。。。

回答人：chenyiwei
要分拆，直接先按处置时点的公允价值作为处置该金融资产的对价，对价总额减去该金融资产公允价值后的剩余部分为处置其他资产、负债的对价。